---
title: "Ejercicios"
author: "Deysy Condor Melo"
date: "July 2, 2021"
output:
  html_document: default
  pdf_document: default
---


# PARTE N°1

### 5. A partir de los vectores grupo y nota definidos.

#### a) Suma las notas de los 10 primeros alumnos del vector

*Cargamos los datos*

```{r}
load("~/9 Ciclo/Programación en R/Ejercicios/ei1012-1516-la-s1-datos.RData")
```

*Llamamos a las librerias*

```{r}
# library(tidyverse)
# library(dplyr)
```

```{r}
head(nota,10) 
sum(head(nota,10))
```

#### b) ¿Cuantos alumnos hay del grupo C?

```{r}
sum(grupo== "C")
```

#### c) ¿Cuantos alumnos han aprobado?

```{r}
sum(nota>=5.5)
```

#### d) ¿Cuantos alumnos del grupo B han aprobado?

```{r}
df <- data.frame(grupo,nota)
df02<- as_tibble(df)
nrow (filter(df02, grupo == "B", nota >= 5.5))
```

#### e) ¿Que porcentaje de alumnos del grupo C han aprobado?

```{r}

notasB <- nota [which( grupo == "B" )] # notas de los alumnos del grupo B
aprobadosC <- nrow (filter(df02, grupo == "C", nota >= 5.5))

which( grupo == "C" )
notasC <- nota [which( grupo == "C" )] # notas de los alumnos del grupo C
which(notasB >= 5.5)
NaprobadosC <- length(which(notasB >= 5.5)) # N° alumnos C aprobados
TotalC <- length(which( grupo == "C") ) # N° total alumnos C
porc <- (aprobadosC/TotalC)*100
print(porc)
```

#### f) ¿De que grupos son la maxima y minima notas de toda la muestra?

```{r}
Y<- nota
max(Y) -> Z
Z
min(Y) -> R
R
A <- grupo [which( nota == Z )]
A
B <- grupo [which( nota == R )]
B
```
 
#### g) Nota media de los alumnos de grupo A y B, juntos, considerando sólo a los que han aprobado.

```{r}
notasA <- nota [which(grupo == "A")] # notas de los alumnos del grupo A
AprobadasA <- notasA[which(notasA >= 5.5)] # Notas aprobadas de A

notasB <- nota [which(grupo == "B")] # notas de los alumnos del grupo B
AprobadasB <- notasB[which(notasB >= 5.5)] # Notas aprobadas de B

c <- c(AprobadasA, AprobadasB)

mean(c)
```

### 6. Calcula el percentil 66 de las notas de todos los alumnos, y también de los alumnos del grupo C.

#### a) Todos los alumnos

```{r}
perc <- df$nota 
quantile(perc, c(.66))
```

#### b) Alumnos del grupo C

```{r}
GC <- filter(df02, grupo == "C")
GC
perc2 <- GC$nota
quantile(perc2, c(.66))
```

### 7. ¿Que porcentaje, del total de alumnos, tiene una nota menor o igual que la suya? ¿Y qué porcentaje tiene una nota mayor o igual que la suya?.

```{r}
x<-c(nota)
A <- which(x <= 4.9)
C <- length(A)
A
B <- length(nota)
(C*100/B)

x<-c(nota)
A <- which(x >= 4.9)
C <- length(A)
A
B <- length(nota)
(C*100/B)
```

### 8. Realiza el grafico de diagramas de caja de las notas de cada grupo, para poder comparar el nivel de cada uno de ellos.

```{r}
N <- c(nota)
N
A <- nota [which( grupo == "A" )]
A
B <- nota [which( grupo == "B" )]
B
C <- nota [which( grupo == "C" )]
C
D <- nota [which( grupo == "D" )]
D
E <- nota [which( grupo == "E" )]
E
boxplot (A, B, C, D, E, main = "NOTAS DE CADA GRUPO",
         xlab = "GRUPOS", ylab = "NOTAS",
         col = c("orange3", "yellow3", "green3", "grey", "yellow3"))
```

### 9. Si la variable conc recoge la concentración de plomo (en ppm) en el aire de cierta zona durante un dia completo.

#### a)  ¿Cuál ha sido la concentraci?n maxima?

```{r}
max(conc)
```

#### b) ¿En cuántos de los muestreos se ha superado la concentraci?n de 40.0 ppm?

```{r}
sum(conc > 40.0)
```
 
#### c) ¿Cuál ha sido la concentraci?n media del d?a?

```{r}
mean(conc)
```

#### d) ¿Cuáles fueron las 10 mediciones más bajas del día?

```{r}
m<-sort(conc)
head(m<-sort(conc), 10)
```
 
#### e) Si la primera medida fue a las 00:00. ¿A qué hora del día se alcanzó la concentración máxima?

```{r}
hora<-seq(as.POSIXct("00:00", format="%H:%M"),
          as.POSIXct("23:59", format="%H:%M"), by="5 min")
h_conc<-data.frame(hora=hora,Medida=conc)
h_conc[max(h_conc$Medida),]

h_max<-h_conc %>% select(Medida) %>% summarise(max(Medida))
```


















